ACORDAO-COMPLETO-2580851

ACÓRDÃO DE RELAÇÃO

ACÓRDÃO DE RELAÇÃO 2491/2023 ATA 7/2023 - SEGUNDA CÂMARA

Acórdão 2491/2023-TCU-Segunda Câmara
	VISTOS e relacionados estes autos da Tomada de Contas Especial instaurada pela Caixa Econômica Federal em desfavor da Sra. Eliete Maria da Silva e da associação Sociedade de Aprendizagem da Participação, em razão da não comprovação da regular aplicação dos recursos repassados pela União, por meio do Contrato de Repasse 0322703-04/2010 MDA/CAIXA (Siafi 732658) , firmado entre o então denominado Ministério do Desenvolvimento Agrário e a pessoa jurídica acima referenciada, o qual tinha por objeto "articular processos de mobilização para gestão participativa das ações oriundas do PTC - Programa Territórios da Cidadania, em curso no Território do Agreste de Alagoas";
	Considerando que, por meio do Acórdão 2285/2022-TCU-Plenário, este Tribunal aprovou a Resolução/TCU 344/2022, cujo texto estabelece que as pretensões punitiva e ressarcitória nos processos de controle externo (exceto para atos de pessoal) prescrevem em cinco anos (art. 2º, prescrição principal) ou em três, se o processo ficar paralisado, pendente de julgamento ou despacho (art. 8º, prescrição intercorrente) , conforme o previsto na Lei 9.873/1999 (art. 1º) , diploma que regula o prazo para o exercício da ação punitiva movida pela Administração Pública Federal;
	Considerando que a instrução produzida pela Unidade de Auditoria Especializada em Tomada de Contas Especial - AudTCE (peça 45) manifestou-se pela ocorrência da prescrição intercorrente, sugerindo, com fulcro nos arts. 8º e 11 da Resolução/TCU 344/2022, o arquivamento do processo, posicionamento que contou com a anuência do Ministério Público junto ao TCU, representado pelo Procurador Marinus Eduardo De Vries Marsico (peça 48) ;
	Considerando que, no caso concreto em exame, o termo inicial da contagem do prazo da prescrição principal ocorreu em 29/1/2014, prazo final para apresentação da prestação de contas (art. 4°, inciso II) , bem assim que o termo inicial da contagem da prescrição intercorrente ocorreu em 5/5/2014, data em que ocorreu o primeiro ato apuratório da omissão das contas;
	Considerando os principais eventos processuais interruptivos da prescrição apontados pela AudTCE (item 15 da instrução, peça 45) , e atentando que o intervalo havido entre a emissão do Parecer Circunstanciado - TCE (peça 2) , de 18/5/2018, e a elaboração da Nota Técnica 121/2021/COAPROJ/CGINFRA/DEP-SAF/SAF/MAPA (peça 1, p. 3/4) , de 8/9/2021, foi superior ao triênio previsto no art. 8º, caput, da Resolução/TCU 344/2022, o que caracteriza a prescrição intercorrente;
	ACORDAM os Ministros do Tribunal de Contas da União, com fundamento nos arts. 8º e 11 da Resolução/TCU 344/2022, em determinar o arquivamento dos presentes autos, ante o reconhecimento da prescrição das pretensões punitiva e de ressarcimento, sem prejuízo de encaminhar cópia desta deliberação ao Ministério do Desenvolvimento Agrário e Agricultura Familiar e às responsáveis, de acordo com os pareceres emitidos nos autos:
1. Processo TC-Processo 003.978/2022-2 (TOMADA DE CONTAS ESPECIAL) 
	1.1. Responsáveis: Eliete Maria da Silva (XXX.106.704-XX) e Sociedade de Aprendizagem da Participação (04.590.249/0001-55) .
	1.2. Entidade: Caixa Econômica Federal.
	1.3. Relator: Ministro-Substituto Marcos Bemquerer Costa.
	1.4. Representante do Ministério Público: Procurador Marinus Eduardo De Vries Marsico.
	1.5. Unidade Técnica: Unidade de Auditoria Especializada em Tomada de Contas Especial (AudTCE) .
	1.6. Representação legal: não há.
	1.7. Determinações/Recomendações/Orientações: não há.

Segunda Câmara

Caixa Econômica Federal.

Eliete Maria da Silva (XXX.106.704-XX) e Sociedade de Aprendizagem da Participação (04.590.249/0001-55).

MARCOS BEMQUERER

não há.

TOMADA DE CONTAS ESPECIAL (TCE)

Unidade de Auditoria Especializada em Tomada de Contas Especial (AudTCE).